【裁判字號】    96,抗,536
【裁判日期】    970131
【裁判案由】    聲明異議
【裁判全文】
臺灣高等法院臺中分院民事裁定  96年度抗字第536號
抗  告  人  戊○○
送達代收人  丙○○
相  對  人
即  債權人  三信商業銀行股份有限公司
法定代理人  己○○
相  對  人
即  債務人  丁○○
相  對  人
即  拍定人  甲○○
相  對  人
即  拍定人  乙○○
                        37號.
上列抗告人因與相對人等間聲明異議事件，對於民國96年8月13
日臺灣臺中地方法院96年度執字第5436號裁定提起抗告，本院裁
定如下：
    主  文
抗告駁回。
抗告程序費用由抗告人負擔。
    理  由
一、按當事人或利害關係人，對於執行法院強制執行之命令，或
    對於執行法官、書記官、執達員實施強制執行之方法，強制
    執行時應遵守之程序，或其他侵害利益之情事，得於強制執
    行程序終結前，為聲請或聲明異議，強制執行法第12條第 1
    項固定有明文。然依上開規定，執行程序一經終結，即不容
    當事人或利害關係人就執行命令、方法或應遵守程序或其他
    侵害利益情事再有所主張，申言之，強制執行程序一經終結
    ，即不許執行法院撤銷或更正原處分或程序，故執行法院或
    抗告法院為裁判時，強制執行程序已終結者，自應駁回聲請
    或聲明異議。又不動產之拍賣程序，於拍定人已依強制執行
    法第97條、第98條規定繳足價金，領得執行法院所發給權利
    移轉證書而取得該不動產所有權時，即為終結（最高法院86
    年度台抗字第606號裁定、87年度台抗字第236號裁定意旨可
    供參考）。
二、抗告人異議及抗告意旨略以：查抗告人為本件執行標的即坐
    落台中市○○區○○段162地號（權利範圍全部）、162-2地
    號（權利範圍300/10000）土地暨地上建物423建號即門牌號
    碼台中市○○路281號房屋及增建541建號之原所有權人，並
    於94年9月2日以上開標的向債權人設定新台幣（下同）1500
    萬元之第一順位抵押權。嗣抗告人於95年11月8日將上開標
    的出賣予債務人丁○○，並於95年11月28日完成過戶登記，
    惟丁○○僅支付五十萬元訂金後，即以買賣無效為由，藉故
    拖延不履行買賣合約。詎相對人三信商業銀行股份有限公司
    以抗告人積欠伊借款1250萬元及利息、遲延利息及違約金，
    即以原法院95年9月28日裁定之95年度拍字第1411號拍賣抵
    押物裁定為執行名義，聲請拍賣上開執行標的，並以本件執
    行案件進行拍賣程序，惟本件執行案件進行當中，僅通知債
    務人丁○○，並未通知抗告人，抗告人對於本件執行標的已
    進入拍賣程序從不知情。又本件債務人丁○○雖與抗告人達
    成買賣執行標的之合意，並完成過戶登記，惟債務人丁○○
    並未完成交付全部價金之義務，是抗告人亦未將上開執行標
    的點交予債務人丁○○，上開執行標的仍為抗告人長期占有
    使用中，然執行法院誤為空屋狀態而於拍賣公告載明執行標
    的於拍定後點交予買受人，顯有違誤，爰聲請將上開執行標
    的改為拍定後不點交，但遭原審裁定駁回，為此提起抗告等
    語。並求為廢棄原裁定，並撤銷原審拍賣程序。
三、按准許拍賣抵押物之裁定，係對物之執行名義，其性質與對
    人之執行名義不同。又依民法第867條但書規定，不動產所
    有人設定抵押權後，將不動產讓與他人者，其抵押權不因此
    而受影響，是聲請法院裁定拍賣抵押物時，應列抵押物所有
    人為相對人。查本件債權人三信商業銀行股份有限公司以原
    法院95年9月28日裁定之95年度拍字第1411號拍賣抵押物裁
    定為執行名義，聲請拍賣上開執行標的，而該抵押物現時登
    記之所有人為債務人丁○○，有土地及建物謄本在執行卷可
    稽，是執行法院以丁○○為執行債務人，於法並無不合。次
    查本件執行標的物於96年2月12日行第2次拍賣程序，並由相
    對人甲○○、乙○○共同拍定，原法院並於同年5月26日核
    發不動產權利移轉證書，進於96年8月23日將執行標的點交
    予拍定人等情，業經本院調閱本件執行卷宗，及所附拍賣不
    動產筆錄、權利移轉證書、執行筆錄等，核閱無誤，揆之首
    揭說明，不動產之強制執行程序終結，以取得權利移轉證書
    為準，故本件執行標的物之強制執行程序業已終結，應堪認
    定。是抗告人於強制執行程序終結後，始依強制執行法第12
    條提起抗告，請求執行法院不得點交與拍定人及撤銷拍賣程
    序云云，即非有據，應予駁回。
四、本件事證已臻明確，兩造其餘攻擊或防禦方法及所提證據，
    均與本院心證之形成，不生影響，爰不一一再加以論述，併
    此明。
五、據上論結，本件抗告為無理由，應依強制執行法第三十條之
    一，民事訴訟法第四百九十五條之一、第四百四十九條第一
    項、第七十八條，裁定如主文。
中    華    民    國    97    年    1     月    31    日
          民事第一庭    審判長法  官  吳 火 川
                              法  官  簡 清 忠
                              法  官  陳 繼 先
以上正本係照原本作成。
再為抗告應以適用法規顯有錯誤為理由，並經本院之許可，該許
可以原裁定所涉及之法律見解具有原則上之重要性者為限。
如提起再抗告者應於裁定送達後10日內向本院提出抗告理由狀（
須按照他造人數附具繕本）並繳納抗告裁判費新臺幣1,000元，
同時委任律師或具有律師資格之關係人為代理人。
                              書記官  陳 三 軫
中    華    民    國    97    年    2     月    1     日
                                                      Ｍ


司法院資訊處製作；財團法人民間司法改革基金會備份。
